臺灣板橋地方法院交通事件裁定　　　　100年度交聲字第699號
原處分機關　交通部公路總局臺北區監理所
異　議　人
即受處分人　紀鎮冀
上列異議人即受處分人因違反道路交通管理處罰條例案件，對於
交通部公路總局臺北區監理所於民國100 年2 月17日所為之北監
營裁字第裁40-C00000000號裁決處分，聲明異議，本院裁定如下
：
    主  文
異議駁回。
    理  由
一、原處分意旨略以：異議人即受處分人紀鎮冀於民國100 年1
    月5 日9 時許，駕駛車牌號碼H3-305號營業一般小客車，在
    新北市○○區○○路與縣民大道口，因有「在交岔路口十公
    尺內臨時停車（路口轉彎處10公尺處臨時停車）」之違規事
    實，為新北市政府警察局板橋分局交通分隊警員當場攔停舉
    發。嗣經異議人申訴，原處分機關函查結果，認異議人確有
    前述之違規事由，爰依道路交通管理處罰條例第55條第2 款
    規定，裁處受處分人罰鍰新臺幣（下同）600 元。
二、聲明異議意旨略以：當天伊由縣民大道右轉新府路準備進入
    前面的計程車招呼站，伊跟在大約6 、7 部計程車後面循序
    漸進，突然前面的車子停住了，伊沒辦法像原先想的那樣把
    車停進去，就左轉把車開走，此時警員在對向車道看見伊，
    就Ｕ字型迴轉從伊左後方切至前方將伊攔停，並開單舉發。
    伊當時並無臨時停車之意思，警員開單舉發顯有錯誤；另現
    場除了招呼站外，都是紅線區，警員對其他停車車輛只做勸
    離動作，卻獨獨對伊開單，顯然係挾怨報復，為此不服，爰
    依法聲明異議云云。
三、按汽車駕駛人，臨時停車有下列情形之一者，處300 元以上
    600 元以下罰鍰：二、在交岔路口、公共汽車招呼站10公尺
    內或消防車出、入口5 公尺內臨時停車，道路交通管理處罰
    條例第55條第2 款定有明文。
四、經查：
  (一)本件異議人即受處分人紀鎮冀駕駛車牌號碼H3-305號營業一
    般小客車，於上開時、地，因有「路口轉彎10公尺處臨時停
    車」之違規，為新北市政府警察局板橋分局交通分隊警員當
    場攔停舉發等情，有新北市政府警察局北警交字第C0000000
    0 號舉發違反道路交通管理事件通知單影本1 紙在卷可考。
    異議人雖以前詞置辯，然查，證人即本件掣單員警楊松樺於
    本院調查時具結證稱：本件舉發通知單係伊簽發的。當時伊
    在新北市○○區○○路東往西方向等候紅燈，看到異議人的
    計程車違規停放在路口交岔處，地上有畫紅線，伊等候紅燈
    約80秒，異議人的車輛都沒有移動，伊確定當時伊看著異議
    人，異議人也有看到伊，所以在伊迴轉要對異議人盤查時，
    異議人才把車輛開出去等語（參見本院100 年11月3 日訊問
    筆錄第2 頁），並有證人庭呈之光碟1 片附卷可稽。而質以
    證人楊松樺為執行公務之人員，對於用路人是否違規，其觀
    察程度自較一般人更為專注，錯看或誤判之可能性較低，兼
    衡證人楊松樺業到庭簽立證人結文具結擔保其證述之真實性
    ，在負擔偽證罪之心理處罰狀態下，證述受處分人經認定違
    規及舉發之經過，而依本件卷存證據資料並無何積極證據足
    資證明證人上述證述係屬虛偽，堪信證人之證言應為真實。
    此外，舉發員警所提出之光碟雖未清楚拍下系爭車輛違規臨
    時停車當下之情形，然一般交通違規行為多屬迅速、稍縱即
    逝及不可回復等特性，舉發機關或原處分機關若能提出更多
    之法定證據方法，例如人證、書證、物證等證據資料以供司
    法審查之交通法庭加以判斷該交通違規行為之存否，自屬允
    當，但若因上述交通違規行為特性而無法提供更多相關之書
    證、物證時，則舉發警員於司法審查之訴訟程序上立於證人
    之地位而證述其當時親身目擊及見聞之交通違規行為經過，
    亦屬於法定證據方法之一之人證證述，於法亦不有違；又警
    員製單舉發交通違規案件，本質上係屬公務員依法執行職務
    之行為，如有構陷或為不實記載之行為，尚須負擔嚴厲之刑
    事責任，而本件查無其他證據顯示舉發警員有誤認或故意構
    陷之情事，自難僅因異議人對該違規事實有所爭執，即認證
    人所述不可採信。是依證人前開證述，本件異議人於上開時
    、地，確有「路口轉彎10公尺處臨時停車」之違規事實，堪
    以認定。異議人空言否認有違規臨時停車之情節，委不足採
    。
  (二)又異議人另辯稱：警員對其他停車車輛只做勸離動作，卻獨
    獨對伊開單，顯然係挾怨報復云云，惟按行政行為，非有正
    當理由，不得為差別待遇，行政程序法第6 條定有明文，此
    即行政法上之平等原則。基於事理本質，相同事件固應為相
    同之處理，不得任意為差別之待遇，然遵循法令規範係為每
    一國民所應擔負之責任，尚不得以他人違規行為並未被取締
    ，即執此為自己同可不遵守規定之適法理由，否則即為曲解
    平等原則之真義。簡言之，人民不得主張不法之平等。倘行
    政機關怠於行使權限，致人民因個案違法狀態未排除而獲得
    利益時，該利益並非法律所應保護之利益，故其他人民不得
    要求行政機關比照該違法案例而授予利益。職是，異議人前
    開所述縱認屬實，惟其屬行政機關之公權力是否有及時取締
    違規之情事，實無法據為受處分人免責之依據，故異議人上
    開辯解，亦不足採。
五、綜上所述，本件異議人前開違規事實，事證明確，原處分機
    關依道路交通管理處罰條例第55條第2 款規定，裁處異議人
    罰鍰600 元，核無違誤。本件異議人之異議為無理由，應予
    駁回。
據上論斷，應依道路交通事件處理辦法第18條，裁定如主文。
中    華    民    國    100     年  11    月   11     日
                    刑事第一庭  法  官  陳正偉
上列正本證明與原本無異。
如不服本裁定，應於裁定送達後五日內敘明抗告理由，向本院提
出抗告狀。
                                書記官  許慧禎
中    華    民    國    100     年  11    月   11     日